【裁判字號】    95,訴,2535
【裁判日期】    951120
【裁判案由】    毒品危害防制條例
【裁判全文】
臺灣板橋地方法院刑事判決              95年度訴字第2535號
公  訴  人  臺灣板橋地方法院檢察署檢察官
被      告  甲○○
                    另案羈押.
上列被告因違反毒品危害防制條例案件，經檢察官提起公訴（95
年度毒偵字第4775號），被告於審理中對被訴之事實為有罪陳述
，經本院合議裁定行簡式審判程序，並判決如下：
    主  文
甲○○施用第一級毒品，累犯，處有期徒刑拾月。扣案海洛因淨
重零點零柒公克沒收銷燬之，包裹上開海洛因之包裝袋壹個（重
零點參貳公克）沒收之。
    事  實
一、甲○○前因違反麻醉藥品管理條例及肅清煙毒條例案件，經
    臺灣臺北地方法院以83年度訴字第906 號判決有期徒刑5 月
    、3 年2 月，應執行有期徒刑3 年5 月，嗣經臺灣高等法院
    以83年度上訴字第7527號判決駁回上訴而確定；又因違反肅
    清煙毒條例案件，經本院84年度訴字第271 號判決有期徒刑
    3 年4 月，嗣經臺灣高等法院以84年度上訴字第1928號判決
    駁回上訴而確定；再因違反麻醉藥品管理條例案件，經本院
    以84年度易字第2661號判決有期徒刑6 月確定，甲○○所犯
    上揭各罪接續執行至民國87年7 月16日因假釋出監，然於假
    釋期間因另違反毒品危害防制條例案件，假釋遂經撤銷並入
    監執行殘刑3 年6 月9 日，甫於93年11月19日因縮刑期滿執
    行完畢。另其曾於90年間因施用毒品案件，經本院以90 年
    度毒聲字第110 號裁定送觀察、勒戒後，認有繼續施用毒品
    之傾向，又經本院以90年度毒聲字第527 號裁定令入戒治處
    所施以強制戒治1 年，嗣於91年2 月5 日戒治期滿執行完畢
    ，經臺灣板橋地方法院檢察署檢察官於91年3 月11日以91
    年度戒毒偵字第134 號不起訴處分確定。詎其仍不知悔改，
    猶於強制戒治執行完畢釋放後5 年內，基於施用第一級毒品
    海洛因之犯意，於95年7 月7 日21時20分許前之該日某時（
    起訴書載為95年7 月7 日23時5 分許之前26小時內），在臺
    北縣鶯歌鎮○○○街70巷32弄2 號（起訴書載為臺北縣鶯歌
    鎮○○路）之土地公廟內，以海洛因摻水加入注射針筒注射
    之方式施用海洛因一次。嗣於95年7 月7 日21時20分許，在
    臺北縣三峽鎮○○路56號全家便利商店前，為警查獲，並扣
    得甲○○施用後所剩餘之海洛因（淨重0.07公克，空包裝袋
    重0.32公克），並經採集其尿液送驗，結果呈嗎啡（乃施用
    海洛因之代謝反應）之陽性反應，始查知上情。
二、案經臺北縣政府警察局汐止分局報請臺灣板橋地檢署檢察官
    偵查起訴。
    理  由
一、上開事實，業據被告甲○○於警詢、偵訊及本院訊問時坦承
    不諱，且被告為警查獲後所採集之尿液經送驗，結果確呈嗎
    啡之陽性反應乙節，此亦有台灣檢驗科技股份有限公司95年
    8 月1 日CH/2006/70846 號濫用藥物尿液檢驗報告及臺北縣
    政府警察局汐止分局95年7 月移送毒品危害防制條例人犯尿
    液檢體對照表各乙份在卷可稽，此外，被告為警查獲時所扣
    案之白色粉末經送鑑驗結果，亦確含第一級毒品海洛因之反
    應（淨重0.07公克，空包裝重0.32公克），此有法務部調查
    局95年7 月25日調科壹字第060012191 號鑑定通知書附卷可
    按，故被告之自白核與事實相符。本件事證已臻明確，被告
    犯行洵堪認定，應予依法論科。
二、按施用毒品經觀察、勒戒或強制戒治執行完畢釋放後，5 年
    後再施用毒品，應適用毒品危害防制條例第20條第1 、2 項
    之規定，同條例第20條第3 項定有明文。經查，被告前於90
    年間因施用毒品案件，經本院以90年度毒聲字第110 號裁定
    送觀察、勒戒後，認有繼續施用毒品之傾向，又經本院以90
    年度毒聲字第527 號裁定令入戒治處所施以強制戒治1 年，
    嗣於91年2 月5 日戒治期滿執行完畢，經臺灣板橋地方法院
    檢察署檢察官於91年3 月11日以91年度戒毒偵字第134 號不
    起訴處分確定，訴處分確定在案，此有臺灣高等法院被告前
    案紀錄表及上開不起訴處分書各乙份在卷可稽，是被告於強
    制戒治執行完畢釋放後五年內再施用毒品，則本件檢察官起
    訴被告施用第一級毒品，即無不合。而海洛因依毒品危害防
    制條例第2 條第2 項第1 款之規定，係屬第一級毒品，故被
    告所為，係犯毒品危害防制條例第10條第1 項施用第一級毒
    品罪。其持有第一級毒品海洛因之低度行為為施用第一級毒
    品之高度行為所吸收，不另論罪。又被告曾有如事實欄所載
    之犯行及執行情形，有本院被告前案紀錄表1 份在卷可按，
    其受有期徒刑之執行完畢後，5 年內再犯本件有期徒刑以上
    之罪，為累犯，應依刑法第47條第1 項之規定加重其刑。爰
    審酌被告前有多次施用毒品之犯行，仍不知悔悟，故態復萌
    ，再次施用毒品，無視於毒品對於自身健康之戕害及國家對
    於杜絕毒品犯罪之禁令，惟參酌被告犯後坦承犯行之態度，
    及施用毒品者均具有相當程度之生理成癮性及心理依賴性，
    戒除不易，且犯罪心態與一般刑事犯罪之本質不同，非難性
    較低等一切情狀，量處如主文所示之刑，以資懲儆。
三、扣案被告所有之海洛因（淨重0.07公克），應依毒品危害防
    制條例第18條第1 項前段之規定宣告沒收銷燬之。又包裹上
    開海洛因之空包裝袋一只（重0.32公克），係防潮、包裹之
    用，便於攜帶，既亦為被告所有，供犯罪所用之物，依法宣
    告沒收。
四、臺灣板橋地方法院檢察署95年度毒偵字第6305號併案意旨略
    以：被告於95年9 月7 日18時10分許，在上開土地公廟後，
    以針筒注射之方式，施用第一級毒品海洛因一次，經警上前
    盤查而當場查獲，並扣得海洛因殘渣袋1 小包、注射針筒1
    支，因認被告涉犯毒品危害防制條例第10條第1 項之施用第
    一級毒品罪嫌，且與上開被告施用第一級毒品犯行有接續犯
    之單純一罪關係，而移送本院併案審理云云。惟按連續數行
    為而犯同一之罪名，部分之數行為，發生在新法施行前者，
    新法施行後，該部分適用最有利於行為人之法律，若其中部
    分之一行為或數行為，發生在新法施行後者，該部分不能論
    以連續犯（最高法院95年5 月23日刑事庭第8 次會議決議意
    旨參照）。次按接續犯係指如數行為於同時同地或密切接近
    之時地實施，侵害同一之法益，各行為之獨立性極為薄弱，
    依一般社會健全觀念，在時間差距上，難以強行分開，在刑
    法評價上，以視為數個舉動之接續施行，合為包括之一行為
    予以評價，較為合理，而為包括之一罪（最高法院86年臺上
    字第3295號判例意旨參照）。查，前開併案意旨所指被告施
    用第一級毒品之時間係在「95年9 月7 日18時10分許」，已
    在刑法刪除連續犯之規定施行後，依上述最高法院刑事庭會
    議決議意旨，上開併案部分已無從與本案論罪科刑部分論以
    連續犯，且前開併案意旨所指被告施用第一級毒品之犯罪時
    間，與本案論罪科刑之施用第一級毒品部分，相隔已有2月
    之久，在時間上已有相當差距，自難視為數個施用毒品舉動
    之接續施行，而應屬數行為。從而，前開移送併辦部分與本
    案論罪科刑部分並無連續犯之裁判上一罪關係，亦非屬接續
    犯之事實上一罪關係，自非起訴效力所及，本院無從併予審
    理，爰退回檢察官另為妥適之處理，附此敘明。
據上論斷，應依刑事訴訟法第273 條之1 第1 項、第299 條第1
項前段、毒品危害防制條例第10條第1 項、第18條第1 項前段，
刑法第11條前段、第47條第1 項、第38條第1 項第2 款，判決如
主文。
本案經檢察官朱學瑛到庭執行職務。
中    華    民    國    95    年    11    月    20    日
                  刑事第三庭法  官  蕭胤瑮
上列正本證明與原本無異。
如不服本判決，應於判決送達後十日內向本院提出上訴狀（應附
繕本），上訴於臺灣高等法院。
                            書記官  黃炎煌
中    華    民    國    95    年    11    月    20    日
附錄本案論罪科刑之法律條文：
毒品危害防制條例第10條第1項：
施用第一級毒品者，處六月以上五年以下有期徒刑。


司法院資訊處製作；財團法人民間司法改革基金會備份。
